臺灣屏東地方法院刑事判決　　　　　　　 94年度易字第276號
公　訴　人　臺灣屏東地方法院檢察署檢察官
被　　　告　丁○○
上列被告因竊盜案件，經檢察官提起公訴（94年度偵字第882 號
），及移送併辦（94年度偵字第2273號），本院判決如下：
    主  文
丁○○連續攜帶兇器竊盜，累犯，處有期徒刑拾月。扣案之T 型
板手、手電筒各壹支及未扣案之T 型板手壹支均沒收。
    事  實
一、丁○○前曾於民國82年間因竊盜案件，經本院以82年度訴字
    第859 號判決判處有期徒刑8 月，緩刑4 年確定；復於83年
    間因違反肅清煙毒條例案件，經臺灣高等法院高雄分院以83
    年度上訴字第2187號判決判處有期徒刑3 年3 月確定；又於
    84年間因傷害案件，經本院以84年度易字第1683號判決判處
    有期徒刑3 月確定，上開宣告緩刑部分因而遭撤銷並與前案
    接續執行，該違反肅清煙毒條例及傷害案件嗣經本院以85年
    度聲字第133 號裁定應執行有期徒刑3 年4 月，自86年4 月
    18日起入監服刑，迄88年12月3 日因縮短刑期假釋出監，而
    於90年3 月16日（起訴書誤載為90年4 月17日）縮刑期滿未
    經撤銷假釋以視為執行完畢論。詎其猶不知悔改，竟意圖為
    自己不法之所有，並基於加重竊盜之概括犯意，連續為下列
    竊盜行為：
  (一)丁○○於94年2 月1 日8 時許（起訴書誤載為晚上8 時許）
    攜帶其所有客觀上具有危險性，足以危害人之生命、身體安
    全，可供兇器使用之T 型板手1 支，至屏東縣內埔鄉○○村
    ○○路98號前，見己○○所使用之未懸掛車牌自小貨車（該
    車原車牌號碼為WB-8642 號，係林明華以林明榮之名義購買
    ，林明華再借予己○○使用）停在該處，認有機可趁，遂以
    上開T 型板手開啟電門，發動後竊取該自小貨車，得手後供
    己使用。
  (二)丁○○於94年2 月8 日凌晨2 時許，駕駛上開竊得之自小貨
    車載運其於94年農曆年前向姓名年籍不詳綽號「中仔」之人
    所購得之贓物乙炔1 組，至甲○○所興建位於屏東縣內埔鄉
    ○○村○○路323 號旁（即內埔鄉○○段554 地號土地）之
    新建房屋工地，見該處無人看管，認有機可趁，遂徒手解開
    纏繞在該處鐵絲網圍籬大門之鐵絲後進入該工地，並自尚未
    興建完成之房屋上未裝設冷氣機之冷氣孔攀爬進入該處之房
    屋內，於翻倒屋內物品並手持其所有之手電筒搜尋財物之際
    ，即為甲○○及其妻辛○○發覺，甲○○並要求鄰人孫登才
    報警，丁○○乃離開該房屋而未遂，經警據報在該工地當場
    查獲丁○○，並扣得丁○○所有之手電筒1 支，復循線查獲
    丁○○竊取上開自小貨車，而扣得其所有之T 型板手1 支。
  (三)丁○○於94年4 月30日15時許攜帶其所有客觀上具有危險性
    ，足以危害人之生命、身體安全，可供兇器使用之T 型板手
    1 支（未扣案），至乙○○所有位於高雄縣美濃鎮○○里○○街之水稻養苗場內，見乙○○所有車牌號碼E8-2330 號自
    小貨車停在該處，認有機可趁，遂以上開T 型板手開啟電門
    ，發動後竊取該自小貨車，得手後供己使用，嗣於94年5 月
    6 日6 時30分許，因形跡可疑，為警在屏東縣內埔鄉○○村
    ○○路71巷內之土地公廟前查獲，始查知上情。
二、案經屏東縣警察局內埔分局報請臺灣屏東地方法院檢察署檢
    察官偵查起訴及移送併辦。
    理  由
壹、程序方面
一、按被告以外之人於偵查中向檢察官所為陳述，除顯有不可信
    之情況者外，得為證據，刑事訴訟法第159 條之1 第2 項定
    有明文。偵查中對被告以外之人（包括證人、鑑定人、告訴
    人、被害人及共同被告等）所為之偵查筆錄，或被告以外之
    人向檢察官所提之書面陳述，性質上均屬傳聞證據。惟現階
    段刑事訴訟法規定檢察官代表國家偵查犯罪、實施公訴，依
    法其有訊問被告、證人及鑑定人之權，證人、鑑定人且須具
    結，而實務運作時，檢察官偵查中向被告以外之人所取得之
    陳述，原則上均能遵守法律規定，不致違法取供，其可信度
    極高，職是，被告以外之人前於偵查中已具結而為證述，除
    反對該項供述得具有證據能力之一方，已釋明「顯有不可信
    之情況」之理由外，不宜以該證人未能於審判中接受他造之
    反對詰問為由，即遽指該證人於偵查中之陳述不具證據能力
    。本件證人林明華、孫登才、庚○○等於檢察官偵查中所為
    之陳述，其未曾提及檢察官在偵查時有不法取供之情形，被
    告亦未曾釋明上開供述有何顯不可信之情況，依上說明，渠
    等於偵查中之證言自均具有證據能力。
二、次按被告以外之人（包括證人、鑑定人、告訴人、被害人及
    共同被告等）於審判外之陳述雖不符前4 條之規定，而經當
    事人於審判程序同意作為證據，法院審酌該言詞陳述或書面
    陳述作成時之情況，認為適當者，亦得為證據；當事人、代
    理人或辯護人於法院調查證據時，知有第159 條第1 項不得
    為證據之情形，而未於言詞辯論終結前聲明異議者，視為有
    前項之同意，刑事訴訟法第159 條之5 定有明文。立法意旨
    在於傳聞證據未經當事人之反對詰問予以核實，原則上先予
    排除。惟若當事人已放棄反對詰問權，於審判程序中表明同
    意該等傳聞證據可作為證據；或於言詞辯論終結前未聲明異
    議，基於尊重當事人對傳聞證據之處分權，及證據資料愈豐
    富，愈有助於真實發見之理念，且強化言詞辯論主義，使訴
    訟程序得以順暢進行，上開傳聞證據亦均具有證據能力。本
    件證人甲○○、辛○○、林明華、孫登才、己○○、乙○○
    固均曾於警詢中為陳述，其性質雖屬傳聞證據，且查無符合
    刑事訴訟法第159 條之1 至之4 條之情形，惟渠等所為之上
    開警詢筆錄內容，業經於本院審判程序時予以提示並告以要
    旨，且各經檢察官及被告表示意見。當事人已知上述筆錄乃
    傳聞證據，且均未於言詞辯論終結前對該等筆錄內容異議，
    依上開規定，渠等於警詢中之證言應具有證據能力。
貳、實體方面
一、上揭事實欄一(一)、(三)之犯行，業據被告丁○○於本院審理時
    坦承不諱，核與證人乙○○、己○○於警詢時；證人林明華
    於警詢時及偵查中證述之情節均大致相符，並有T 型板手1
    支扣案可稽，復有車籍資料詳細畫面表、汽（機）車過戶申
    請登記單、屏東縣警察局車輛尋獲通報單、高雄縣警察局車
    輛失竊車牌遺失證明單、車輛竊盜車牌失竊資料個別查詢報
    表- 查詢車輛認可資料表各1 紙、贓物認領保管單2 紙及照
    片6 幀在卷足憑，堪認被告此部分之自白與事實相符，事證
    明確，被告此部分之加重竊盜犯行堪予認定。
二、訊據被告丁○○固坦承於94年2 月8 日凌晨2 時許，駕駛上
    開竊得之未懸掛車牌自小貨車載運乙炔1 組至上開新建房屋
    工地之事實，惟矢口否認有為竊盜犯行，辯稱：伊當時走錯
    路才會到現場，且因為伊要上廁所且無衛生紙，始進入該處
    屋內云云。經查：
  (一)證人即被害人甲○○於本院審理時結證稱：94年2 月8 日在
    屏東縣內埔鄉新建工地，因為發現狗在叫，就和伊太太開車
    過去看，到現場發現有1 台貨車上面載著乙炔切割器，渠等
    到場時只看到車沒有看到人，就大喊抓賊，之後就看到有1
    個人從房子冷氣孔出來，伊沒看到他如何出來，但是渠等發
    現該人有進去過那棟屋子，而且那棟屋子的鐵捲門是關著的
    ，所以只有那個冷氣孔可以進出房子，伊看到該人就問他做
    什麼，該人說要去上廁所，警察馬上就趕到叫他不要動，警
    察到後請伊打開房子的鐵捲門，清點物品及照相，伊有發現
    冷氣孔有痕跡，伊有看到冷氣孔上緣紅紅的，伊的東西有被
    翻動，該人出來時手上沒有帶東西，伊不敢確定看到的竊嫌
    是否在場被告，警察來後就把該人帶走了，現場有用鐵絲網
    圍起來，工地現場大門是用鐵絲綁起來，去的時候鐵絲就被
    解開，門就被打開，車子停在門裡面等語（見本院卷第43頁
    至第45頁）；於警詢時證稱：94年2 月8 日2 時許，伊承包
    建築房屋的工地發現東西遭人行竊，伊於上述時間駕車載伊
    太太辛○○到該工地巡視，發現工地鐵門被打開，工地空地
    上停放了1 輛無號牌藍色自小貨車，伊即下車查看，伊即喊
    有小偷，同時走到興建中房子的大門往內看，結果看見1 男
    子就走出門外，之後警察就到了，該屋內伊施工用的工具、
    電動水泥攪拌器、板手、破碎工具置放在1 紙箱內，當時發
    現上述東西已被整個翻動，散落在地上，工地現場設有鐵門
    ，當時有關上但未上鎖等語（見警卷第4 頁、第5 頁）。證
    人辛○○於本院審理時結證稱：94年2 月8 日工地有竊盜案
    ，當天是快過年時，伊先生有聽到狗叫聲，就要伊開車載他
    到現場看，到場時發現現場大門沒有關，該大門平常會以鐵
    絲綁起來，進去該大門後，就看到有1 台小貨車，上面載有
    乙炔，渠等就趕快喊抓賊，之後伊聽到屋子裡面有聲音，叫
    伊先生過來，他就去巡屋子，伊都站在車子附近沒靠近屋子
    ，沒多久警察就來了，警察有問一些話，並叫渠等打開屋子
    讓他們進去，工地房屋內都有放東西，鐵捲門當時沒有打開
    ，伊只知道工地的大門被打開，伊沒有進屋內查看等語（見
    本院卷第46頁、第47頁）；於警詢時證稱：於94年2 月8 日
    凌晨2 時許，伊與伊丈夫甲○○在屏東縣內埔鄉○○村○○
    路323 號旁工地（圳頭段554 地號土地）巡視時發現有1 台
    貨車停放在工地，才發現有人正在竊取財物，渠等發現時，
    伊先生即大喊有賊，住工地隔壁之孫登才幫忙報警，然後會
    同警方將正在工地的竊賊逮捕等語（見警卷第14頁）。證人
    即查獲本案員警戊○○於本院審理時結證稱：94年2 月份過
    年前幾天有在內埔工地查獲失竊案，是伊和庚○○去的，當
    天本來渠等在巡邏，接到派出所通報內埔某工地有竊案，現
    場是興建中工地，有圍籬圍起來，大門是打開的，渠等到現
    場後門是開著，看到空地上有1 台小貨車車頭朝外，之後被
    告就從興建中房屋的方向走出來，伊就在現場看守被告，庚○○進去勘查現場等語（見本院卷第48頁）。證人即查獲本
    案員警庚○○於本院審理時結證稱：94年2 月過年前有在內
    埔查獲竊案，伊和戊○○巡邏時派出所有通報，渠等到工地
    後，發現被告走出來頭上有受傷，就到小貨車駕駛座那裡拿
    一件紅色衣服摀住頭部，被害人夫妻跟著被告走出來，小貨
    車停放在空地那邊車頭朝外，有1 台綠色轎車停在小貨車旁
    邊車頭朝內，該工地用鐵絲網圍住，有大門，渠等到時已經
    被打開，之後伊跟甲○○進入屋內勘查現場，伊看到冷氣通
    風口上面有血跡，屋內東西有被翻動，且現場有遺留1 支手
    電筒，伊不記得該手電筒有無亮，屋內當時沒有燈光，渠等
    是帶手電筒進去的，戊○○在外面戒護被告等語（見本院卷
    第50頁）。證人孫登才於警詢時證稱：伊於94年2 月8 日2
    時許，在伊現住地旁內埔鄉○○段554 地號土地協助甲○○
    抓賊，當時伊正在睡覺，聽到有人喊抓賊，甲○○叫我打電
    話報警說他們工地有賊在裡面，現場有1 輛無牌自小貨車，
    工地有圍牆，大門有用鐵絲綁起來等語（見警卷第16頁）。
  (二)證人甲○○、辛○○、戊○○、庚○○、孫登才等人之上開
    證詞經核互相符合，並有被告所有之手電筒1 支扣案可稽，
    再觀諸現場照片（見警卷第40頁），證人甲○○所有置於屋
    內之物品確曾遭人翻動，又被告丁○○已自承有從冷氣孔進
    入屋內等語（見本院卷第96頁），足認被告確曾進入上開房
    屋內，且著手翻倒屋內物品並手持其所有之手電筒搜尋財物
    ，惟為甲○○及其妻辛○○發覺而未遂。至被告於警詢時辯
    稱伊是從內埔豐田走道路欲到黎明村看伊老婆有無回來，因
    那裡有兩條路伊走錯路才會去上開工地云云（見警卷第10頁
    ）；於本院審理時則辯稱當天伊是要去找丙○○，那邊有很
    多路，伊走錯路才會到上開工地云云（見本院卷第96頁），
    其前後所辯已見矛盾，且其又於本院審理時供稱伊去找丙○○很多次等語（見本院卷第96頁），核與證人丙○○於本院
    審理時結證稱之情相符，則被告無論係欲找老婆或欲找丙○○，渠等均係與被告時常往來之人，被告自無走錯路之理，
    再深夜至新建房屋工地內上廁所亦與常理有違，是被告所辯
    顯係事後卸責之詞，均不足採，事證明確，被告此部分之竊
    盜犯行亦堪認定。
三、公訴意旨雖認被告丁○○於94年2 月8 日2 時許在上開工地
    竊取甲○○所有之乙炔1 組云云，惟按被害人之陳述如無瑕
    疵，且就其他方面調查又與事實相符，固足採為科刑之基礎
    ，倘其陳述尚有瑕疵，而在未究明前，遽採為論罪科刑之根
    據，即難認為適法，最高法院61年台上字第3099號判例意旨
    可資參照。查被告於警詢時及本院審理時均否認竊取乙炔1
    組，並辯稱該組乙炔係伊之前就有了，當天是以自小貨車載
    運至現場，核與證人丙○○於本院審理時結證稱之情相符（
    見本院卷第92頁），而證人即被害人甲○○於警詢時證稱：
    被告所駕之上開自小貨車車斗放著伊所有之乙炔1 組，乙炔
    本來放在工地空地上的等語（見警卷第4 頁）；其於本院審
    理時則結證稱：該小貨車上的乙炔切割器是1 個禮拜前在同
    一地點的庭院內失竊的等語（見本院卷第45頁）；其於被訴
    傷害案件時又供稱乙炔切割器在被告車上，那是伊3 、4 天
    前在工地丟的等語（見94年度交查字第208 號卷第6 頁），
    另證人辛○○於本院審理時結證稱：94年2 月8 日前幾天伊
    先生有說乙炔被偷走等語（見本院卷第47頁）；證人戊○○
    於本院審理時則結證稱：甲○○警詢筆錄是伊製作的，甲○○沒有說過乙炔是一週前失竊，警詢筆錄有照實記載等語（
    見本院卷第49頁）。是證人即被害人甲○○此部分之陳述已
    見矛盾，且與被告及證人辛○○、戊○○、丙○○所述均不
    相符，自難採信，則被告辯稱該乙炔係其以上開自小貨車載
    運至上開工地等語應與事實相符，故公訴意旨認被告於94年
    2 月8 日2 時許在上開工地竊取甲○○所有之乙炔1 組云云
    ，容有誤會，至被告於本院審理時復自承上開乙炔是伊所買
    的贓物，伊係於94年農曆過年前在萬丹街上以1,500 元的代
    價向綽號「中仔」買的，價錢很便宜，伊想應該是贓物等語
    （見本院卷第95頁），則被告此部分之行為是否另涉犯故買
    贓物罪嫌，自應由檢察官另行偵辦，均併此敘明。
四、按刑法第321 條第1 項第3 款之攜帶兇器竊盜罪，係以行為
    人攜帶兇器竊盜為其加重條件，所謂兇器，其種類並無限制
    ，凡客觀上足對人之生命、身體構成威脅，具有危險性之兇
    器均屬之，本件被告丁○○行竊時所攜帶之T 型板手，均為
    金屬製品、質地堅硬、銳利之物，足以對人之生命、身體造
    成威脅，均可認定為兇器，是核被告就事實欄一(一)、(三)所為
    ，均係犯刑法第321 條第1 項第3 款之攜帶兇器竊盜罪；又
    被告既已進入上開房屋，且著手翻倒屋內物品並手持其所有
    之手電筒搜尋財物，顯已達著手於竊盜行為之階段，其尚未
    竊得任何財物，為未遂犯，是核其就事實欄一(二)所為，係犯
    刑法第320 條第3 項、第1 項之竊盜未遂罪，再被告係自尚
    未興建完成之房屋上未裝設冷氣機之冷氣孔攀爬進入該處之
    房屋內為本件竊盜未遂犯行，該冷氣孔既尚未裝設冷氣機，
    顯無阻絕內外之功能，故被告自該冷氣孔進入屋內行竊自不
    該當於刑法第321 條第1 項第2 款之踰越安全設備竊盜罪，
    併此敘明。被告所為上開攜帶兇器竊盜及普通竊盜未遂犯行
    ，時間緊接、所犯係基本構成要件相同之罪名，顯係基於概
    括犯意反覆為之，為連續犯，應論以情節較重之攜帶兇器竊
    盜一罪，並依法加重其刑。再被告曾於82年間因竊盜案件，
    經本院以82年度訴字第859 號判決判處有期徒刑8 月，緩刑
    4 年確定；復於83年間因違反肅清煙毒條例案件，經臺灣高
    等法院高雄分院以83年度上訴字第2187號判決判處有期徒刑
    3 年3 月確定；又於84年間因傷害案件，經本院以84年度易
    字第1683號判決判處有期徒刑3 月確定，上開宣告緩刑部分
    因而遭撤銷並與上開2 案接續執行，上開違反肅清煙毒條例
    及傷害案件嗣經本院以85年度聲字第133 號裁定應執行有期
    徒刑3 年4 月，自86年4 月18日起入監服刑，迄88年12月3
    日因縮短刑期假釋出監，而於90年3 月16日縮刑期滿未經撤
    銷假釋以視為執行完畢論等情，有臺灣高等法院被告前案紀
    錄表1 份在卷可稽，其於受有期徒刑之執行完畢，5 年以內
    再犯本件有期徒刑以上之罪，為累犯，應依刑法第47條之規
    定遞加重其刑。公訴人雖未就被告所為如事實欄一(三)犯行提
    起公訴，惟此部分之犯行，與原起訴論罪之犯行部分，既具
    連續犯之裁判上一罪關係，本院自得一併審理，併此敘明。
    爰審酌被告正值壯年，不思正途營生，竟貪圖小利而為本件
    連續竊盜犯行，且其素行不佳，有臺灣高等法院被告前案紀
    錄表在卷可稽，顯亟待矯治，犯罪後復不坦承全部犯行，態
    度不佳，及其犯罪之目的、手段等一切情狀，量處如主文所
    示之刑，以資懲儆。至扣案之扣案之T 型板手1 支、手電筒
    1 支，及被告為事實欄一(三)犯行所用之T 型板手1 支（雖未
    扣案，然無證據證明已滅失），均為被告所有，供其犯罪所
    用之物，業據其陳明在卷，均應依刑法第38條第1 項第2 款
    宣告沒收。
據上論斷，應依刑事訴訟法第299 條第1 項前段，刑法第56條、
第321 條第1 項第3 款、第47條、第38條第1 項第2 款，判決如
主文。
本案經檢察官葉容芳到庭執行職務。
中　　華　　民　　國　　94　　年　　9 　　月　　5 　　日
                  刑事第五庭    法  官   石家禎
                                法  官   楊文廣
                                法  官   林家聖
以上正本證明與原本無異。
如不服本判決應於收受本判決送達後10日內向本院提出上訴書狀
，其未敘述上訴理由者，並得於提起上訴後10日內向本院補提理
由書狀（均須按他造當事人之人數附繕本）「切勿逕送上級法院
」
                                書記官  莊正彬
中　　華　　民　　國　　94　　年　　9 　　月　　5　　日
附錄本判決論罪科刑法條全文：
刑法第320條
意圖為自己或第三人不法之所有，而竊取他人之動產者，為竊盜
罪，處 5 年以下有期徒刑、拘役或 500 元以下罰金。
意圖為自己或第三人不法之利益，而竊佔他人之不動產者，依前
項之規定處斷。
前二項之未遂犯罰之。
刑法第321條
犯竊盜罪而有左列情形之一者，處 6 月以上、 5 年以下有期徒
刑：
一  於夜間侵入住宅或有人居住之建築物、船艦或隱匿其內而犯
    之者。
二  毀越門扇、牆垣或其他安全設備而犯之者。
三  攜帶兇器而犯之者。
四  結夥三人以上而犯之者。
五  乘火災、水災或其他災害之際而犯之者。
六  在車站或埠頭而犯之者。
前項之未遂犯罰之。
